臺灣高等法院高雄分院刑事附帶民事訴訟判決
　　　　　　　　　　　　　　　　　　110年度附民字第117號
原　　　告　張育齊
被　　　告　吳孟駿



上列被告因詐欺等案件（110 年度金上訴字第107 號、第108 號
），原告提起附帶民事訴訟，請求損害賠償，本院判決如下：
    主  文
被告應給付原告新臺幣拾捌萬元，及自民國一一０年八月十三日
起至清償日止，按週年利率百分之五計算之利息。
本判決得假執行；但被告以新臺幣拾捌萬元為原告預供擔保後，
得免為假執行。
    事實及理由
一、原告主張：被告於民國109 年1 月底受張耀元之邀加入詐欺
    集團犯罪組織，共同基於三人以上詐欺取財及一般洗錢犯意
    聯絡，由張耀元指示被告擔任機房話務手，並以被告位在高
    雄市○○區○○路000 ○0 號12樓租屋處作為詐欺機房，以
    該詐欺集團中某成員提供之人頭電話卡，於附表所示時間，
    以附表所示方式對原告行騙，致原告陷於錯誤，而將款項匯
    入被告指定之人頭帳戶，待被告確認原告如數匯款後即通知
    張耀元，由張耀元聯繫詐欺集團不詳取款車手提領後交予上
    線（按：侵權行為事實引用刑事判決書所載），原告因遭被
    告詐騙而受有新臺幣（下同）18萬元損害，爰依侵權行為法
    律關係，求為判決：被告應給付原告18萬元，及自起訴狀繕
    本送達翌日起至清償日止，按週年利率百分之5 計算之利息
    。
二、被告則坦認有對原告為上開侵權行為之事實，並供稱：我願
    意賠償原告，但是要等到我出監後才能給原告錢等語。
三、按因故意或過失，不法侵害他人之權利者，負損害賠償責任
    ，民法第184 條第1 項前段定有明文。復按因犯罪而受損害
    之人，於刑事訴訟程序得附帶提起民事訴訟，對於被告及依
    民法負賠償責任之人，請求回復其損害；附帶民事訴訟之判
    決，應以刑事訴訟判決所認定之事實為據，刑事訴訟法第48
    7 條第1 項及第500 條前段分別定有明文。至刑事訴訟法第
    491 條並未定有準用民事訴訟法關於自認或認諾規定，故刑
    事法院審理附帶民事訴訟自不得一併予以準用（最高法院32
    年附字第371 號刑事判決《原判例》意旨參照），是縱被告
    表示同意賠償原告等語（即同意原告請求），仍不得逕為被
    告敗訴判決。經查：原告主張被告對其為上開詐騙金錢之侵
    權行為，致其受有18萬元損害之事實，業經本院依憑刑事案
    卷內之證據資料，認定被告此部分犯三人以上共同詐欺取財
    罪之罪證明確，乃維持第一審所判處有期徒刑2 年在案（另
    與其他所犯各罪定應執行有期徒刑7 年，均經本院判決「上
    訴駁回」），此有本院110 年度金上訴字第107 號、第108
    號刑事判決書暨相關卷證資料在卷可稽，且為被告所不爭執
    ，則原告基於侵權行為法律關係，請求被告賠償18萬元，及
    自本件附帶民事起訴狀繕本送達被告翌日即110 年8 月13日
    起至清償日止，按週年利率5 ％計算之法定遲延利息，為有
    理由，應予准許。
四、本件判決所命被告給付之金額未逾50萬元，依民事訴訟法第
    389 條第1 項第5 款規定，依職權宣告假執行。另依民事訴
    訟法第392 條第2 項規定，依職權酌定相當之金額，宣告被
    告預供擔保免為假執行。
據上論結，本件原告之訴為有理由，應依刑事訴訟法第502 條第
2 項、第491 條第10款，民事訴訟法第389 條第1 項第5款 、第
392 條第2 項，判決如主文。
中    華    民    國   110    年    9     月    23    日
                  刑事第五庭    審判長法  官  簡志瑩
                                      法  官  陳美燕
                                      法  官  唐照明
以上正本證明與原本無異。
不得上訴。
中    華    民    國   110    年    9     月    23    日
                                      書記官  梁雅華
 
┌────────────────────────────────────┐
│附表：                                                                  │
├──┬────┬─────┬────────┬──────┬──────┤
│即本│ 被害人 │ 詐騙門號 │    詐騙方式    │  人頭帳戶  │提領情形    │
│院刑│        ├─────┼────────┤            │            │
│事判│        │ 通聯期間 │  轉帳時間、金額│            │            │
│決書│        │          │   （新臺幣）   │            │            │
│附表├────┼─────┼────────┼──────┼──────┤
│一編│ 張育齊 │0000000000│被告吳孟駿於左列│1.臺灣銀行帳│臺灣銀行帳戶│
│號22│（原告）│          │時間以左列門號；│  戶000-0000│部分，業經不│
│（起│        │          │不詳期間以通訊軟│  00000000號│詳之人於109 │
│訴書│        ├─────┤體LINE聯繫原告張│  (戶名：謝 │年8 月3 日12│
│附表│        │109年8月2 │育齊持用門號0928│Ｏ言) 【業於│時27分至8月4│
│編號│        │日13時1分 │******，佯稱係其│109 年8 月5 │日12時50分許│
│23）│        │許至8月3日│姪女婿陳Ｏ達表示│日列為警示帳│間，分4 筆提│
│    │        │14時35分許│因急需週轉金欲借│戶】        │領共6 萬432 │
│    │        │          │款云云，致原告陷│            │元；郵局帳戶│
│    │        │          │於錯誤，依指示為│2.中華郵政股│部分，業經不│
│    │        │          │如下匯款。      │  份有限公司│詳之人於109 │
│    │        │          ├────────┤  帳戶700-24│年8 月4 日9 │
│    │        │          │1.於109 年8 月3 │  0000000000│時23分許，提│
│    │        │          │  日11時47分許，│  **號(戶名 │領1 筆共23萬│
│    │        │          │  臨櫃（無摺）匯│  ：李Ｏ雲) │9,330 元（含│
│    │        │          │  款8 萬元至右列│【業於109年8│被害人匯款混│
│    │        │          │  臺灣銀行人頭帳│月20日列為警│同其他不明款│
│    │        │          │  戶內。        │示帳戶】    │項13萬9,330 │
│    │        │          │                │            │元）        │
│    │        │          │2.於109 年8 月3 │            │            │
│    │        │          │  日14時26分許，│            │            │
│    │        │          │  網路轉帳匯款10│            │            │
│    │        │          │  萬元至右列中華│            │            │
│    │        │          │  郵政公司人頭帳│            │            │
│    │        │          │  戶內。        │            │            │
└──┴────┴─────┴────────┴──────┴──────┘